最　高　行　政　法　院　裁　定　　　　　　　　　九十三年度裁字第一一二五號
　　上　訴　人　乙○○
　　被 上訴 人　基隆市政府
　　代　表　人　甲○○
右當事人間因工商登記事件，上訴人對於中華民國九十二年六月五日臺北高等行政法
院九十一年度訴字第二二九五號判決，提起上訴，本院裁定如左：
　　主  文
上訴駁回。
上訴審訴訟費用由上訴人負擔。
　　理  由
按當事人依行政訴訟法第二百四十三條第一項規定，以高等行政法院判決有不適用法
規或適用法規不當為上訴最高行政法院之理由時，其上訴狀或理由書應有具體之指摘
，並揭示該法規之條項或其內容。若係成文法以外之法則，應揭示該法則之意旨。倘
為司法院解釋、或本院之判例，則應揭示該判解之字號或其內容。上訴狀或理由書如
未依此項方法表明者，即難認為已對高等行政法院判決之違背法令有具體之指摘，其
上訴自難認為合法。本件上訴意旨略以：國都旅館係隱名合夥組織，原處分明載受處
分者為國都旅館，明顯以商號為受處分對象，按商業登記法第三十三條規定是處分商
業負責人，是本件原處分顯然不合法。原處分係依據規定授權主管局長決行，惟決行
單位未依行政程序法第十五條規定之程序受管轄委任，未踐行「依法規」、「將委任
事項及法規依據公告」及「刊登政府公報或新聞紙」此三個程序要件，是被上訴人之
授權顯有瑕疵，原處分欠缺管轄權限，且原處分既係依據被上訴人所屬統一聯合稽查
小組之稽查紀錄表查察認定，而該小組稽查認定之權力亦有法令授權缺失及無法律依
據之違法，是原處分顯然違法。稽查紀錄表係稽查人員主觀之認定，上訴人簽章係考
量若不簽則為逕拒絕檢查議處，並非承認違法，且原審卷附非稽查當時所拍攝之無日
期照片，何能為違法證據？況國都旅館合法營業項目有網路認證、電腦軟硬體租賃．
．．等與電腦相關，因此現場發現電腦並不等同違法，本件並未查得消費事實紀錄或
違法筆錄，被上訴人僅以推論方式認定，顯有違反經驗法則。本件係第一次受罰，即
按最高裁罰新台幣（下同）三萬元罰鍰，亦有違比例原則。又本件係第一次受罰，原
審判決認上訴人所經營之「國都旅館」係第二次被查獲違規營業，與事實不符，顯有
應調查證據而未調查之違法。且被上訴人民國九十年十二月二十七日之稽查紀錄表第
一次依建築法裁罰十二萬元，復於九十一年二月五日裁定本件原處分，就同一事實卻
作出兩次行政處分，顯然有一事兩罰之違法，原審判決卻認尚無一事不二罰之適用，
細究頗可爭議，爰請廢棄原判決，並撤銷訴願決定及原處分等語。經核上訴論旨，旨
在述說上訴人在原審起訴所述原處分不當之理由，並泛稱原審判決對事實之調查違誤
不當。惟查上訴人指摘原審判決就本件事實之認定與證據之取捨，難認係對原審判決
之如何違背法令已有具體之指摘。參照首揭規定，其上訴顯難認為合法，應予駁回。
據上論結，本件上訴為不合法，依行政訴訟法第二百四十九條第一項前段、第一百零
四條、民事訴訟法第九十五條、第七十八條，裁定如主文。
中　　華　　民　　國　　九十三　　　年　　　九　　　　月　　　九　　　　日
                    最 高 行 政 法 院  第 四 庭
                                審 判 長 法  官　　　徐　樹　海
                                         法  官      黃  合  文
                                         法  官　　　高　啟　燦
                                         法  官　　　吳　錦　龍
                                         法  官　　　林　茂　權
右  正  本  證  明  與  原  本  無  異
　　　　　　　　　　　　　　　　　　　　 法院書記官　王　褔　瀛
中　　華　　民　　國　　九十三　　　年　　　九　　　　月　　　十四　　　日
